【裁判字號】    92,上易,39
【裁判日期】    920311
【裁判案由】    竊盜
【裁判全文】
臺灣高等法院臺南分院刑事判決                                      行股
    上  訴  人
    即  被  告  乙  ○  ○
右上訴人因竊盜案件，不服臺灣臺南地方法院九十一年度易字第一０五一號中華民國
九十一年十一月二十八日第一審判決（起訴案號：臺灣臺南地方法院檢察署九十一年
度偵字第七四０八號），提起上訴，本院判決如左：
    主      文
上訴駁回。
    事      實
乙○○素行不良，曾有竊盜、恐嚇、妨害公務等犯罪前科，其中於民國（下同）八十
九年間所犯妨害公務罪，經最高法院判處有期徒刑四月確定，已於九十年八月二十二
日執行完畢，猶不知悔改，復意圖為自己不法之所有，於九十一年四月二日二十二時
許之夜間，見臺南縣永康市○○路五十六巷十六號，甲○○住宅之大門未上鎖，竟侵
入該住宅內，竊取甲○○所有置於客廳之電視機一台離去，嗣甲○○返家，見其在家
門前行跡可疑，且住處客廳內之電視機遭竊，遂尾隨其至同市影劇三村四號住處查探
，發覺失竊之電視機置於其住處門前之機車上，始查悉上情。案經甲○○訴由臺南縣
警察局永康分局報請臺灣臺南地方法院檢察署檢察官偵查起訴。
    理      由
一、訊據上訴人即被告乙○○，矢口否認有何竊盜之犯行，並辯稱：當時其未侵入被
    害人甲○○之住宅內竊取電視機，而係在被害人甲○○家門口之垃圾堆撿到該電
    視機，欲將之帶回修理，嗣被害人甲○○自外面回來，稱該電視機係其所有，要
    其賠償現金而與其發生衝突，致演變成其竊盜云云。然查被告如何為右揭竊盜之
    犯罪事實，已據其在警訊初供：「（你是於何時、何地到甲○○家中竊取客廳的
    電視機？）我是於今年四月初（日期不清楚）晚上約二十二時左右，前往甲○○
    家中（復興路五十六巷十六號）竊取放於客廳之電視機。」、「（你是如何進入
    屋內搬走電視機？）我是路過看到復興路五十六巷十六號家中大門未關，我就進
    入屋內，然後搬走屋主放於客廳之電視機。」（見警卷九十一年四月二十九日訊
    問筆錄），繼亦供承：「我偷走電視機時沒有被人發現，也沒有對甲○○施以暴
    力之手段，是事後甲○○發現他的電視機放在我機車上，我當時是要將電視機載
    到我母親家中，雙方才發生口角及拉扯。」（見偵查卷第六頁九十一年六月十二
    日警訊筆錄），各等語不諱，核與被害人甲○○在警訊中所指訴失竊之情節相符
    ，並有該失竊之電視機照片一張附於警卷足稽。雖被告迭稱被害人甲○○之父，
    有見其在垃圾堆撿到該電視機，並願為其作證云云；然經本院傳訊證人即被害人
    甲○○之父明漢武，到庭卻證稱：「（於九十一年四月間你家的電視機有沒有被
    人偷走？）有的，就是那個傢伙（指被告），他有來找我，叫我不再告他，叫我
    出庭要講好話。」、「（被告進去行竊電視機的時候你是否有在家裡面？）當時
    我人在裡面睡覺，我兒子跟我說電視機被人搬走了。」、「（後來是否有找回電
    視機？）有的。」、「（你的住處當時有沒有上鎖？）因為那是爛房子所以沒有
    上鎖。」、「（為何被告說那是爛的電視機被丟到外面？）因為發生之後他來找
    我好幾次，他說這樣才能判輕點。」各等語在卷（見本院卷九十二年二月二十一
    日訊問筆錄），顯見被告係為卸責，片面圖使證人明漢武出庭為不實之證詞，而
    為該證人所拒絕，其有該竊盜之犯行欲蓋彌彰至明。況被告復迭自承原不認識被
    害人甲○○，相互間亦無深仇夙怨，苟非被告有該竊行，衡情被害人甲○○當亦
    無憑空挾怨誣指報復之理。至被告又聲請傳喚證人戴偉成，用以證明其未竊取被
    害人甲○○之電視機乙節，因被告既已稱其自被害人甲○○家門口將電視機帶回
    家時，戴偉成並不在現場，而係事隔二、三天戴偉成始至其住宅，並見被害人甲
    ○○毆其身體等語明確，顯見縱傳訊該證人，亦因該證人未在現場親睹被告如何
    取走電視機，而無從證明被告究係竊取或撿拾之待證事實，本院認無傳訊之必要
    ，爰不予傳訊。綜上足認被告所辯不足採信，本件事證已臻明確，被告之犯行洵
    堪認定，應予依法論科。
二、查被告於夜間侵入被害人甲○○之住宅竊盜，核係犯刑法第三百二十一條第一項
    第一款之於夜間侵入住宅竊盜罪。其曾有上開犯罪事實欄所載之犯罪前科，不惟
    已為其所自承，並有其刑案資料查註紀錄表、及全國前案紀錄表各一份在卷足稽
    ，其於有期徒刑執行完畢後五年內再犯本罪，應依累犯規定加重其刑。原審本於
    同上之見解，適用刑法第三百二十一條第一項第一款、第四十七條，並審酌被告
    之素行、犯罪之動機、目的、方法、所生危害、及其犯後態度等一切情狀，對其
    量處有期徒刑七月，以資懲儆。經核認事用法並無不合，量刑亦稱妥適。被告上
    訴意旨，猶執前詞否認犯罪，指摘原判決不當，為無理由，應予駁回。
三、據上論斷，應依刑事訴訟法第三百六十八條，判決如主文。
本案經檢察官邱克斌到庭執行職務。
中    華    民    國    九十二      年      三        月      十一      日
                                  臺灣高等法院臺南分院刑事第二庭
                                      審判長法官  游  明  仁
                                            法官  蘇  重  信
                                            法官  林  永  茂
右正本證明與原本無異。
不得上訴。
                                      法院書記官  劉  岳  文
中    華    民    國    九十二      年      三        月      十一      日
刑法第三百二十一條第一項第一款：
犯竊盜罪而有左列情形之一者，處六月以上五年以下有期徒刑：
一  於夜間侵入住宅或有人居住之建築物、船艦，或隱匿其內而犯之者。


司法院資訊處製作；財團法人民間司法改革基金會備份。
